【裁判字號】    96,訴,9778
【裁判日期】    970131
【裁判案由】    清償借款
【裁判全文】
臺灣臺北地方法院民事判決              96年度訴字第9778號
原      告  國泰人壽保險股份有限公司
法定代理人  丙○○
訴訟代理人  乙○○
被      告  甲○○
當事人間請求清償借款事件，經本院於中華民國97年1 月29日言
詞辯論終結，判決如下：
    主      文
被告應給付原告新台幣貳佰玖拾肆萬捌仟佰玖拾肆元，及自民
國九十六年七月十五日起至清償日止，按年息百分之三點四計算
之利息，並自民國九十六年八月十六日起至清償日止，在六個月
以內者，按上開利率百分之十，超過六個月者，超過部分按上開
利率百分之二十計付違約金。
訴訟費用新台幣萬零貳佰零伍元由被告負擔。
    事實及理由
甲、程序方面：
    兩造業於約定書第二十四條約定合意以本院為第一審管轄法
    院，有約定書在卷可稽，故本院自有管轄權，合先敘明。
乙、得心證之理由：
一、原告主張：被告分別於民國94年4 月15日、96年3 月26日向
    原告借用新台幣（下同）3,000,000 元、500,000 元，約定
    借款期間各自94年4 月15日起至105 年4 月15日止、自96年
    3 月26日起至116 年3 月26日止，利息則(1)按自借款日起算
    至屆滿二年前一日止依年息2.25﹪固定計算，屆滿二年之當
    日起算至屆滿五年前一日止依年息3.4 ﹪固定計算，並自屆
    滿五年之當日起改依指標利率加碼年息1.7 ﹪機動計算（目
    前年息為年息3.4 ﹪），(2)自借款日起算至屆滿二年前一日
    止依年息2.5 ﹪固定計算，屆滿二年之當日起算至屆滿五年
    前一日止依年息3.65﹪固定計算，並自屆滿五年之當日起改
    依指標利率加碼年息1.7 ﹪機動計算（目前為年息3.4 ﹪）
    ，第一筆借款以每一個月為一期，分132 期，依年金法按期
    平均攤還本息、第二筆借款則以前三年按期付息不還本金，
    自第三年起，分204 期，每期攤還部分本金及按借款餘額計
    算利息，若未按期清償者，其逾期清償在六個月以內者，按
    上開利率10﹪，超過六個月者，超過部分按上開利率20﹪計
    付違約金。詎被告自96年7 月15日起即未依約給付本息，依
    約定書第七條第一項第一款約定，債務視為全部到期，被告
    即喪失期限利益。屢向被告催討，均置之不理，為此爰依消
    費借貸契約之法律關係，起訴請求被告返還借款本息及違約
    金等語。並聲明：如主文所示。
二、被告則以：確實有借款，且對原告主張之欠款金額不爭執，
    然目前無法還款等語，資為抗辯。並聲明：原告之訴駁回。
三、兩造不爭執之事實：
    本件原告主張如前一所述之事實，已據其提出借據、約定書
    、房屋貸款繳息記錄、繳息記錄查詢為證。被告對上開事實
    表示不爭執而為自認，自堪信原告主張為真實。
四、從而，原告依消費借貸契約請求被告給付借款如主文第一項
    所示，為有理由，應予准許。
丙、結論：原告之訴為有理由，並依民事訴訟法第七十八條，判
    決如主文。
中    華    民    國    97    年    1     月    31    日
                  民事第三庭  法  官  賴錦華
以上正本係照原本作成。
如對本判決上訴，須於判決送達後二十日之不變期間內，向本院
提出上訴狀。
中    華    民    國    97    年    1     月    31    日
                              書記官  林桂玉


司法院資訊處製作；財團法人民間司法改革基金會備份。
